【裁判字號】    92,家聲,15
【裁判日期】    921021
【裁判案由】    認可大陸地區民事裁判事件
【裁判全文】
臺灣苗栗地方法院民事裁定                        九十二年度家聲字第一五號
    聲  請  人   甲○○
右當事人聲請大陸判決書認可事件，本院裁定如左：
    主      文
大陸地區廣東省開平市人民法院（一九九八）開法民初字第八三五號民事調解書應予
認可。
程序費用由聲請人負擔。
    理      由
一、本件聲請意旨略以：聲請人與大陸配偶李燕之離婚訴訟，業經大陸地區廣東省開
    平市人民法院（一九九八）開法民初字第八三五號民事調解書調解兩造離婚確定
    在案，爰依臺灣地區與大陸地區人民關係條例第七十四條第一項規定，聲請認可
    前開判決書等語。
二、按在大陸地區作成之民事確定裁判、民事仲裁判斷，不違背臺灣地區公共秩序或
    善良風俗者，得聲請法院裁定認可。臺灣地區與大陸地區人民關係條例第七十四
    條第一項定有明文。又依上開條例第七十四條規定聲請法院裁定認可之民事確定
    裁判、民事仲裁判斷，應經行政院設立或指定之機構或委託之民間團體驗證。臺
    灣地區與大陸地區人民關係條例施行細則第五十四條之一亦有明文。調解經當事
    人合意而成立；調解成立者，與訴訟上和解有同一效力；和解成立者，與確定判
    決有同一效力。民事訴訟法第四百一十六條第一項、第三百八十條第一項分別定
    有明文。
三、查聲請人主張之事實，業據其提出大陸地區廣東省開平市人民法院（一九九八）
    開法民初字第八三五號民事調解書正本、廣東省開平市人民法院（１９９８）開
    法民證字第４８號證明書、廣東省開平市公證處公證處（２００１）開證內字第
    ９８６號公證書、（２００１）開證內字第９８７號離婚證明書為證，並經財團
    法人海峽交流基金會（九一）核字第○一八○八九號、（九一）○一八○九○號
    證明書驗證前開公證書確為真正。而前開調解書係以聲請人與其妻李燕雖係自願
    登記結婚，並育有一女吳粵琳，惟因婚後聲請人與相對人生活環境不同，雙方性
    格、志趣及生活方式差異很大，以致婚後未能建立牢固的夫妻感情，相對人之後
    於廣東省開平市人民法院提起離婚訴訟，於訴訟進行中聲請人同意由該院調解離
    婚，並經該院證明生效在案，該上開調解書內容並無違背臺灣地區之公共秩序或
    善良風俗，揆諸首開法條規定，聲請人之聲請，尚無不合，應予准許。
四、依臺灣地區與大陸地區人民關係條例第七十四條第一項，非訟事件法第八條第一
    項前段，裁定如主文。
中      華      民      國    九十二    年      十      月    二十一    日
                                  臺灣苗栗地方法院家事法庭
                                      法      官    張珈禎
右為正本係照原本作成。
如對本裁定抗告，須於裁定送達後十日內向本院提出抗告狀。
中      華      民      國    九十二    年      十      月    二十一    日
                                      法院書記官    黃雅琦


司法院資訊處製作；財團法人民間司法改革基金會備份。
